---
title: "Rapport — Profil Accélération-Vitesse (AS)"
subtitle: "Analyse GPS Rugby — Catapult OpenField"
date: "`r format(Sys.Date(), '%d/%m/%Y')`"
output:
  pdf_document:
    toc: true
    toc_depth: 3
    number_sections: true
    latex_engine: xelatex
    fig_width: 7
    fig_height: 4.5
params:
  resultats:     NULL
  plots:         NULL
  qualite_gps:   NULL
  stats_groupe:  NULL
  reserve:       NULL
  fiabilite:     NULL
  nom_session:   "Session"
  nom_joueur:    "Joueur"
---

```{r setup, include=FALSE}
knitr::opts_chunk$set(
  echo    = FALSE,
  warning = FALSE,
  message = FALSE,
  fig.align = "center",
  dpi     = 150
)

library(ggplot2)
library(knitr)
```

# Informations générales

**Session :** `r params$nom_session`  
**Joueur / Groupe :** `r params$nom_joueur`  
**Date du rapport :** `r format(Sys.Date(), '%d/%m/%Y')`

---

# Contrôle qualité GPS

```{r qualite-gps, results='asis'}
qgps <- params$qualite_gps
if (!is.null(qgps)) {
  cat(sprintf(
    "- **HDOP moyen :** %.3f\n- **#Sats moyen :** %.1f\n- **Qualité :** %s\n",
    qgps$hdop_moyen, qgps$sats_moyen, qgps$texte_qualite
  ))
} else {
  cat("*Données de qualité GPS non disponibles.*\n")
}
```

---

# Profil Accélération-Vitesse (AS)

## Graphique principal

```{r plot-as, fig.cap="Profil AS individuel avec droites de régression quantile"}
if (!is.null(params$plots$as)) {
  print(params$plots$as)
} else {
  plot(0, 0, type = "n",
       main = "Profil AS non disponible",
       xlab = "Vitesse (m/s)", ylab = "Accélération (m/s²)")
}
```

## Paramètres AS

```{r params-as, results='asis'}
res <- params$resultats
if (!is.null(res)) {
  df_tab <- data.frame(
    Paramètre  = c("A0 (m/s²)", "S0 (m/s)", "Pente AS", "r²"),
    Valeur     = c(
      sprintf("%.3f ± %.3f", res$A0_moyen, res$A0_sd),
      sprintf("%.3f ± %.3f", res$S0_moyen, res$S0_sd),
      sprintf("%.3f ± %.3f", res$ASslope_moyen, res$ASslope_sd),
      sprintf("%.3f",        res$r2)
    ),
    Validation = c("", "", "", ifelse(res$r2 > 0.81, "✓ r² > 0.81", "✗ r² ≤ 0.81"))
  )
  knitr::kable(df_tab,
               caption = "Paramètres du profil AS (moyenne ± écart-type sur 19 quantiles)",
               align = c("l", "r", "c"))
} else {
  cat("*Résultats AS non disponibles.*\n")
}
```

---

# Statistiques de groupe

```{r stats-groupe}
sg <- params$stats_groupe
if (!is.null(sg) && nrow(sg) > 0) {
  knitr::kable(sg,
               caption = "Statistiques descriptives par groupe",
               digits  = 3)
} else {
  cat("*Statistiques de groupe non disponibles.*\n")
}
```

---

# Réserve compétitive

```{r reserve}
rv <- params$reserve
if (!is.null(rv) && nrow(rv) > 0) {
  knitr::kable(rv,
               caption = "Réserve compétitive par rapport au profil de référence",
               digits  = 2)
} else {
  cat("*Données de réserve compétitive non disponibles.*\n")
}
```

```{r plot-reserve, fig.cap="Réserve compétitive (%)"}
if (!is.null(params$plots$reserve)) {
  print(params$plots$reserve)
}
```

---

# Fiabilité des mesures

```{r fiabilite, results='asis'}
fb <- params$fiabilite
if (!is.null(fb) && !is.na(fb$icc)) {
  cat(sprintf(
    "- **ICC (IC 95%%) :** %.3f [%.3f – %.3f]\n- **SEM :** %.3f\n- **CV%% :** %.2f%%\n- **Sujets :** %d  **Sessions :** %d\n",
    fb$icc, fb$icc_lb, fb$icc_ub,
    fb$sem, fb$cv,
    fb$n_sujets, fb$n_sessions
  ))
} else {
  cat("*Données de fiabilité non disponibles.*\n")
}
```

---

# Interprétation et recommandations

```{r interpretation, results='asis'}
res <- params$resultats
rv  <- params$reserve

if (!is.null(res)) {
  valid <- if (!is.na(res$r2) && res$r2 > 0.81) "valide (r² > 0.81)" else "à vérifier (r² ≤ 0.81)"
  cat(sprintf(
    "Le profil AS présente un ajustement **%s**.\n\n",
    valid
  ))
  cat(sprintf(
    "- Accélération maximale théorique (A0) : **%.2f m/s²**\n",
    res$A0_moyen
  ))
  cat(sprintf(
    "- Vitesse maximale théorique (S0) : **%.2f m/s**\n",
    res$S0_moyen
  ))
}

if (!is.null(rv) && nrow(rv) > 0 && "interpretation" %in% names(rv)) {
  cat("\n**Réserve compétitive :**\n\n")
  for (i in seq_len(nrow(rv))) {
    cat(sprintf("- %s : %s\n", rv$joueur[i], rv$interpretation[i]))
  }
}
```

---

*Rapport généré automatiquement par l'application Rugby GPS AS Profiler.*
